Inventaris van gedrukte bescheiden behorend tot de archieven van het Ministerie van Verkeer en Waterstaat en voorgangers en van de daaronder ressorterende diensten, 1877-1979
Nationaal Archief, Den Haag
- MINISTERIE, I.
  - Waterstaat, H.
    - Maandbericht betreffende de werkzaamheden voor de afsluiting en droogmaking van de Zuiderzee./ Driemaandelijkse mededelingen betreffende de werkzaamheden voor de afsluiting en droogmaking van de Zuiderzee. Ministerie van Waterstaat/Departement van Waterstaat/Ministerie van Openbare Werken en W
      De volledige serie is aanwezig in de bibliotheek van het Algemeen Rijksarchief onder nummer V 318.
      - 1920 - 1921, 81.1
      - 1922 - 1924, 81.2
      - 1925 - 1927, 81.3
      - 1928 - 1929, 81.4
      - 1930 - 1931, 81.5
      - 1932, 81.6
      - 1933, 81.7
      - 1934, 81.8
      - Register, 1920 - 1934, 81.18
      - 1935, 81.9
      - 1936, 81.10
      - 1937, nrs. 2 - 4, 81.11
      - 1938, 81.12
      - 1939, 81.17
      - 1940, nrs. 2 - 4, 81.13
      - 1941, nrs. 1 en 4, 81.14
      - 1942, nr. 4, 81.15
      - 1943, nrs. 1 - 4,1944, nr. 1, 81.16
      - 1955, nr. 3, 81.19
    - Tienjarig overzicht der waargenomen waterhoogten langs: Zeeuwsche stroomen, Noordzee, Zuiderzee, Lauwerszee, Eemsmond, groote en kleine rivieren 1911 - 1920. Afdeeling I, II en III., 's-Gravenhage, 1923; ---
      Aanwezig in de bibliotheek van het Algemeen Rijksarchief onder nummer G 197 D 36
    - Rapporten en mededeelingen betreffende de Zuiderzeewerken, no. 1 - 5. Ministerie van Waterstaat., 's-Gravenhage, 1923 - 1936; ---
      Aanwezig in de bibliotheek van het Algemeen Rijksarchief onder nummer V 409.1 - 409.5.
    - Algemeene instructie voor de ambtenaren van den Rijkswaterstaat, belast met de zorg voor de buitengewone riviercorrespondentie, bedoeld bij paragraaf 17 van de Waterstaatswet 1900. / Algemeene en bijzondere instructiën voor de ambtenaren van den Rijkswaterstaat, belast met de zorg voor de buitengewone riviercorrespondentie, bedoeld bij $ 17 van de Waterstaatswet 1900., 's-Gravenhage, 1926, 1936 en 1951; 59.1-59.3
      - 1926, 59.1
      - 1936, 59.2
      - 1951, 59.3
    - Rapport inzake een scheepvaartweg van Amsterdam naar den Rijn, opgemaakt in opdracht van den minister van Waterstaat door dr.ir. L.R. Wentholt, Hoofdingenieur van den Rijkswaterstaat., 's-Gravenhage, 1927; 63
      Ook aanwezig in de bibliotheek van het Algemeen Rijksarchief onder nummer 197 D 30.
    - Verslag omtrent de verkeersongevallen op de rijkswegen in ...., 's-Gravenhage, 1927, 1928, 1931; 26.1-26.3
      - 1926, 26.3
      - 1927, 26.1
      - 1929, 26.2
    - Verslag betreffende de verkeerswaarnemingen in ... I. Rijkswegen II. Wegen, geen rijkswegen zijnde, 's-Gravenhage, 1927, 1930, 1933; 30.1-30.3
      - 1926, I en II, 30.1
      - 1929, I en II, 30.2
      - 1932, I, 30.3
    - De scheiding van Maas en Waal onder verlegging van de uitmonding der Maas naar den Amer. Bewerkt door den Ingenieur van den Waterstaat M.C.E. Bongaerts. Ministerie van Waterstaat., 's-Gravenhage, 1929; ---
      Aanwezig in de bibliotheek van het Algemeen Rijksarchief onder nummer 198 D 3.
    - Mededeelingen van de Commissie van Advies omtrent de landbouwtechnische aangelegenheden betreffende den proefpolder nabij Andijk. Ministerie van Waterstaat., 's-Gravenhage, 1929 en 1932; ---
      --- No. I.
      Rapporten met betrekking tot de bodemgesteldheid van de Wieringermeer en van de Andijker proefpolder. 1929
      Aanwezig in de bibliotheek van het Algemeen Rijksarchief onder nummer 40 K 9.
      --- No. II.
      Rapporten met betrekking tot de onderzoekingen in den Andijker proefpolder gedurende de eerste vier cultuurjaren (1927-'28; 1928-'29; 1929-'30; 1930-'31). 1932
      Aanwezig in de bibliotheek van het Algemeen Rijksarchief onder nummer 40 K 10.
    - Aanteekeningen op de Verzameling van Wetten, Decreten, Besluiten, Tractaten en andere bescheiden betreffende den Waterstaat in Nederland, opnieuw bewerkt door P.J.P. van de Steur, referendaris en Mr. A.E. van der Steur - De Brauw, oud hoofd-commis bij het Departement van Waterstaat. Departement van Waterstaat., 's-Gravenhage, 1929; 67
      Ook aanwezig in de bibliotheek van het Algemeen Rijksarchief onder nummer 40 K 11.
    - Verslag omtrent de buitengewone riviercorrespondentie tijdens het hooge opperwater van November en December 1930 langs de Maas en langs den Rijn met zijne takken, alsmede omtrent de buitengewone riviercorrespondentie tijdens het hooge opperwater van Januari 1931 langs de Maas (Noordbrabantsche zijde)., 's-Gravenhage, 1931; 126
      Ook aanwezig in de bibliotheek van het Algemeen Rijksarchief onder nummer 40 H 5.
    - Dienstreglement Rijkswaterstaat en Zuiderzeewerken. / Dienstreglement Rijkswaterstaat, Zuiderzeewerken en Staatsvissershavenbedrijf. Ministerie van Waterstaat/Ministerie van Verkeer en Waterstaat., 's-Gravenhage, 1931, 1956; 139.1-139.2
      - 1931, 139.1
      - 1956, 139.2
    - Onderzoekingen in de hoofden in verband met de gesteldheid der Nederlandsche kust door Ir. Joh. van Veen Hoofdingenieur van den Rijkswaterstaat. Ministerie van Waterstaat., 's-Gravenhage, 1936; ---
      Aanwezig in de bibliotheek van het Algemeen Rijksarchief onder nummer 40 H 26.
    - Algemeene instructie voor de kantonniers in dienst bij den Rijkswaterstaat en den dienst der Zuiderzeewerken., 's-Gravenhage, 1938.; 129
    - Wegenverkeersbeschikking. Beschikking van den Minister van Waterstaat, houdende bepalingen tot uitvoering van de Wegenverkeerswet en het Wegenverkeersreglement., 's-Gravenhage, 1939; 95
    - Algemeene Instructie voor de ambtenaren en beambten bij de Rijkskanalen, vastgesteld bij beschikking van den Minister van Waterstaat, van 16 October 1908, La. I, afdeeling Waterstaat. Z.p., z.d.; 134
    - Lijst van aardrijkskundige benamingen in de Noordoostpolder. Met kaart. Ministerie van Verkeer en Waterstaat., 's-Gravenhage, 1950; 99
    - Lijst van Waterschappen. Met hun adressen. Provincie-gewijs gerangschikt. Afdeling Waterstaatsrecht van het Ministerie van Verkeer en Waterstaat., 's-Gravenhage, 1951; 98
    - Driemaandelijks bericht Deltawerken. Ministerie van Verkeer en Waterstaat., 1957; 121
      121.1 1957, nr. 1
    - Lijst van aardrijkskundige benamingen in Flevoland (Oostelijk gedeelte). Met kaart. Ministerie van Verkeer en Waterstaat., 's-Gravenhage, 1968; 103
- DIENSTEN, II.
  - Arbeid en Fabriekswezen, A.
  - Electriciteitsvoorziening, B.
  - Handel en nijverheid, C.
  - Luchtvaart, D.
  - Posterijen, Telegrafie en Telefonie, E.
    - Mededeelingen Postcheque- en Girodienst. Nrs. 1 - 5., 's-Gravenhage, 1916 - 1918; 149
    - Rapport over de oorzaken van de ontwrichting en van de verergerde ontwrichting van den Postcheque- en Girodienst en de schuldigen daaraan. 's-Gravenhage, 1924; 60
    - PTT bedrijfsbeelden. Serie D. Z.p., 1940; ---
      --- - No. 2. Jaaroverzicht 1939.
      Aanwezig in de bibliotheek van het Algemeen Rijksarchief onder nummer 38 H 35.
    - Telegram-adressen ingeschreven op de kantoren van het Staatsbedrijf der PTT. Nederland. Hoofdbestuur der Posterijen, Telegrafie en Telefonie., 's-Gravenhage, 1948, 1949, 1961; 8
      8.3 1948, 27e uitgave
      8.1 1949. 28e uitgave
      8.2 1961. 34e uitgave
    - Mededelingenblad Rijksautomobielcentrale. Oktober 1951, nr. 31., 's-Gravenhage, 1951; 140
    - Publicaties van het Staatsbedrijf der Posterijen, Telegrafie en Telefonie., 's-Gravenhage, 1952; ---
      Aanwezig in de bibliotheek van het Algemeen Rijksarchief onder nummer 38 H 38 en 38 H 39.
      --- II (1952)
      --- III (1952)
    - Literatuurlijst bepalingen op sociaal gebied genoemd in het E.E.G.-verdrag. Samengesteld door de Documentatiedienst PTT, Documentatie Personeelszaken Hoogovens en de Documentatie de Baak Centraal Sociaal Werkgevers-Verbond., 's-Gravenhage, oktober 1960; 27
    - Spronsen, R. van en dr J.G. Visser De Haagse telefoonradio 1926 - 1940. Feiten en achtergronden. Staatsbedrijf der P.T.T., 's-Gravenhage, 1970; ---
      Aanwezig in de bibliotheek van het Algemeen Rijksarchief onder nummer 46 C 36.
    - Schuilinga, J.H. (e.a.), red. Honderd jaar telefoon. Geschiedenis van de openbare telefonie in Nederland 1881 - 1981. PTT., 's-Gravenhage, 1981; ---
      Aanwezig in de bibliotheek van het Algemeen Rijksarchief onder nummer 165 E 45.
    - PTT Bedrijfsbeelden, serie C., 's-Gravenhage, z.d.; 13.1
      No. 1. Naar de automatische telefoon.
      Ook aanwezig in de bibliotheek van het Algemeen Rijksarchief onder nummer 38 H 35.
  - Scheepvaart, F.
    - Koninklijk Nederlandsch Meteorologisch Instituut., 's-Gravenhage, 1916, 1924, 1937, 1939 en 1946; 143.1-143.5
      - No. 102. Mededeelingen en Verhandelingen nr. 20 en 28, 1916, 1924., 143.1
      - 111 Opstellen op oceanografisch en maritiem-meteorologisch gebied., 143.5
      - No. 118 Handleiding voor het verrichten van Meteorologische Waanemingen op Zee, 1937., 143.4
      - No. 119 Statistieken omtrent typhonen, uit ongeveer 3300 Nederlandsche Scheepswaarnemingen (1910-1935), 1939., 143.3
      - No. 127 Weerrapporten (van schepen) en weerberichten voor de scheepvaart (van landstations)., 143.2
    - Tonnage. Measurement. Historical and Critical Essay. Scheepvaart-Inspectie., 's-Gravenhage, 1925; 155
    - Jaarverslag 1939. Centraal Bureau voor de Rijn- en Binnenvaart., 's-Gravenhage, 1940; 96
    - NSTC. Circulars tot managing owners & owner's agents. Nrs. 1 - 327., London, 1940 - 1944; 152
    - Kort verslag van de werkzaamheden van de Nederlandsche Scheepvaart & Handelscommissie te Londen gedurende de oorlogsperiode., Londen, 1945; 153
    - Handleiding bevattende een algemene beschrijving en instructies voor de seingevers en voor de telegraafkantoren ingeschakeld bij de wind- en stormwaarschuwingsdienst. Nederlandse Waarschuwingsdienst voor Harde Wind en Stormwind., 's-Gravenhage, 1954; 124
    - Koninklijk Nederlands Meteorlogisch Instituut. Historische Weerkundige Waarnemingen. Deel I - IV., De Bilt, 1983; ---
      Aanwezig in de bibliotheek van het Algemeen Rijksarchief onder nummer V 624.
    - Verslag betreffende de werking en de toepassing van de Schepenwet en den gang van den dienst in de verschillende districten van de Scheepvaartinspectie over 1942. Z.p., z.d.; 123
    - Circulaires van den Inspecteur voor de Scheepvaart in het IVde District. Z.p., z.j.; 144
    - [Organisatie en taken van de afdeling Boekhouding & Financiële liquidatie van het NSTC]. Z.p., z.j.; 145
  - Spoorwegen, G.
  - Waterstaat, H.
    - Rijkswaterstaat. Kanalisatie van de Maas in Nederland. Verslag over de vorderingen van de werken in het jaar .... en balans per 31 december 19.., Roermond, 1920 - 1929; 31.1-31.8
      - 1919, 31.1
      - 1920, 31.2
      - 1921, 31.3
      - 1922, 31.4
      - 1923, 31.5
      - 1924 - 1926, 31.6
      - 1927, 31.7
      - 1928, 31.8
    - Rapporten en mededeelingen van den Rijkswaterstaat., 's-Gravenhage, 1917 - 1919, 1926 - 1946; 43.1-43.16
      - La A., 1917, 43.8
      - No. 9, 1917, 43.9
      - No. 10, 1917, 43.10
      - No. 11, 1917, 43.11
      - No. 12, 1917, 43.12
      - No. 13, 1918, 43.13
      - No. 14, 1919, 43.14
      - No. 15, 1919, 43.15
      - No. 16, 1919, 43.16
      - No. 22, 1926, 43.7
      - No. 25, 1930, 43.2
      - No. 26, 1932, 43.3
      - No. 27, 1932, 43.4
      - No. 28, 1933, 43.5
      - No. 29, 1937, 43.6
      - No. 30, 1946, 43.1
    - Mededeelingen van 's Rijks Geologische Dienst ((sinds 1 Januari 1936 Geologische Stichting). 's-Gravenhage, 1922, 1934, 1939; 148.1-148.3
      - Serie A, No. 1, 1922, 148.3
      - Serie A, No. 4, 1934, 148.2
      - Serie A, No. 6, 1939, 148.1
    - Verslag van het voorgevallene tijdens het hooge opperwater op de Nederlandsche rivieren in den winter van 1925 op 1926, 's-Gravenhage 1926; 106
    - Verslag omtrent een reis naar Zweden van 31 Augustus - 10 September 1928 met inbegrip van een bezoek aan Hamburg. 's-Gravenhage, 1929; 118
    - Voorlichtingsmateriaal met betrekking tot de Zuiderzeewerken. Diverse diensten., 1929-1931, 1953 - 1982 en z.d.; 127
    - statistiek van de scheepvaartbeweging in Nederland op last van het Departement van Waterstaat bewerkt door de Algemeene Dienst van den Rijkswaterstaat., 1934; 62.1
    - Verkeerswaarnemingen van den Rijkswaterstaat. Bewerkt door den Rijkswaterstaat, Wegen- en Verkeersstatistiek en het Centraal Bureau voor de Statistiek., 's-Gravenhage, 1936, 1938; 50.1-50.2
      Ook aanwezig in de bibliotheek van het Algemeen Rijksarchief onder nummer 194 D 22 - 24.
      - 1935, 50.2
      - 1937, 50.1
    - Verkeerswaarnemingen aan spoorwegkruisingen in de rijkswegen van het rijkswegenplan, 1937. Rijkswaterstaat, Centrale Dienst voor de Wegen en de Bruggen, Wegen- en Verkeersstatistiek., 's-Gravenhage, 1937; 86
    - Driejaarlijksche verkeerswaarnemingen van den Rijkswaterstaat. Met bijlagen. 1938., 's-Gravenhage, 1939; ---
      Aanwezig in de bibliotheek van het Algemeen Rijksarchief onder nummer 194 D 25 en 26
    - Geologische Stichting. Jaarverslag 1940., 's-Gravenhage, 1941; 154
    - Rijksdienst ter uitvoering van de Zuiderzeesteunwet 1925 (Staatsblad No. 290). Jaarverslag over ...., Amsterdam, 1941; 74
      74.1 1940
    - Atlas van de Rijkswegen. Rijkswaterstaat. Centrale Dienst voor de Wegen en de Bruggen, Bureau voor de Wegen- en Verkeersstatistiek., 's-Gravenhage, 1946, 1949; 88
      88.2 1946
      88.1 1949
    - Handleiding voor postbehandeling en archiefinrichting. Rijkswaterstaat., 's-Gravenhage, 1949 - 1953; ---; 3 delen
      Aanwezig in de bibliotheek van het Algemeen Rijksarchief onder nummer 60 A 10.
    - Wegwijzer voor de binnenscheepvaart. Directie Algemene Dienst van Rijkswaterstaat., 's-Gravenhage, 1949 - 1958; ---; 3 delen
      Aanwezig in de bibliotheek van het Algemeen Rijksarchief onder nummer 64 J 28.
    - Eisen door de Rijkswaterstaat gesteld aan bouwstoffen voor de wegenbouw. Rijkswaterstaat., 's-Gravenhage, 1950 en 1972; 83.1
      --- -1950
      Ook aanwezig in de bibliotheek van het Algemeen Rijksarchief onder nummer 19 J 13.
    - Algemene regeling voor de controle van navigatielichten en richtlijnen voor de uitoefening daarvan door het daarvoor aangewezen personeel van de Rijkswaterstaat., 's-Gravenhage, 1954.; 133
    - Rijkswaterstaat. Rijkswegenbouwlaboratorium. Jaarverslag 19../Verslag der werkzaamheden 19.., 's-Gravenhage, 1953/Delft 1978; 132.1-132.2
      - 1953, 132.2
      - 1977, 132.1
    - Leidraad voor de bebakening van rijkswegen. Rijkswaterstaat. 's-Gravenhage, 1956; 64
    - Lijst van de schepen varende onder Nederlandse vlag, thuisbehorende in Nederland, de Nederlandse Antillen, Suriname en Nederlands Nieuw-Guinea aan welke roepnamen zijn gegeven uit het Internationaal Seinboek. Scheepvaart-Inspectie., 's-Gravenhage, 1960; 24
    - Verslag over de stormvloed van 1953. Samengesteld door de Rijkswaterstaat en het Koninklijk Nederlands Meteorologisch Instituut., 's-Gravenhage, 1961; ---
      Aanwezig in de bibliotheek van het Algemeen Rijksarchief onder nummer 50 F 14.
    - Verslag Openbare Werken. Rijkswaterstaat, Algemene Dienst., 's-Gravenhage, 1961 - 1976; 39.84-39.95
      Ook aanwezig in de bibliotheek van het Algemeen Rijksarchief onder nummer V 119. (1962 - 1967, 1972).
      De jaren 1973 - 1975 zijn aanwezig in de bibliotheek van het Algemeen Rijksarchief onder nummer V 119.
      - 1961, 39.84
      - 1962, 39.85
      - 1963, 39.86
      - 1964, 39.87
      - 1965, 39.88
      - 1966, 39.89
      - 1967, 39.90
      - 1968, 39.91
      - 1969, 39.92
      - 1970, 39.93
      - 1971, 39.94
      - 1972, 39.95
    - Sluitingstijden van sluizen en bruggen in Nederland. Rijkswaterstaat, Directie Algemene Dienst., 's-Gravenhage, 1964; 125
      Ook aanwezig in de bibliotheek van het Algemeen Rijksarchief onder nummer 64 K 43.
    - Verslag omtrent hetgeen door de Rijkswaterstaat is verricht inzake grondonderzoek in het jaar .... Rijkswaterstaat, Directie Algemene Dienst en Waterhuishouding, later Directie Waterhuishouding en Waterbeweging., 's-Gravenhage, 1956 - 1960; 102.1-102.3
      - 1956, 102.1
      - 1958, 102.2
      - 1959, 102.3
    - C. van de Fliert. Veertig jaar Rijkswegenbouwlaboratorium. Rijkswegenbouwlaboratorium. Delft, 1967; 136
    - Nieuwjaarsrede van de Directeur-Generaal van de Rijkswaterstaat. Rijkswaterstaat., 's-Gravenhage, 1971 -; 122.1-122.4
      - 1971, 122.1
      - 1972, 122.2
      - 1975, 122.3
      - 1979, 122.4
    - Publicaties van Rijkswaterstaat - Hoofddirectie van de Waterstaat. Hoofddirectie van de Waterstaat., 's-Gravenhage, 1971 -; 75.1-75.9
      - 1 Rijkswegenbouwlaboratorium Delft, 1971, 75.1
      - 5 Dienst Verkeerskunde 's-Gravenhage, 1971, 75.2
      - 6 Rijkswegenbouwlaboratorium Delft, 1972, 75.3
      - 8 Directie Wegen, afdeling Gorinchem, Rijkswegenlaboratorium Delft, 1972, 75.4
      - 11 Directie Wegen 's-Gravenhage, 1973, 75.5
      - 21 Dienst Verkeerskunde 's-Gravenhage, 1975, 75.6
      - 24 Dienst Verkeerskunde 's-Gravenhage, 1977, 75.7
      - 29 Dienst Verkeerskunde 's-Gravenhage, 1978, 75.8
      - 31 Dienst Verkeerskunde 's-Gravenhage, 1979, 75.9
    - IJsberichtgeving binnenvaart. Algemene beschrijving en voorschrift ijswaarnemingen. IJsberichtendienst. Rijkswaterstaat, directie Waterhuishouding en Waterbeweging., 's-Gravenhage, 1978; 128
- RADEN EN COMMISSIES, III.
  - Arbeid en Fabriekswezen, A.
    - Verslag van de werkzaamheden der Staatscommissie ingesteld bij Koninklijk Besluit van 31 Juli 1895, no. 21., 's-Gravenhage, 1898; 146
  - Electriciteitsvoorziening, B.
    - Verslag van de Staatscommissie voor de Electrische Geleidingen., 's-Gravenhage, 1911; 38
    - Verslag der Staatscommissie, ingesteld bij Koninklijk besluit van 14 Juli 1911, no. 60, om van advies te dienen omtrent de vraag, welke maatregelen genomen kunnen worden om te bevorderen, dat in de behoefte aan electrische kracht, welke in verschillende streken des lands en met name ten plattelande bestaat, op zoo doeltreffend en zoo economisch mogelijke wijze worde voorzien., Leiden, 1914; ---
      Aanwezig in de bibliotheek van het Algemeen Rijksarchief onder nummer 40 H 60.
    - Rapport in zake de Electriciteitsvoorziening van Nederland. Uitgebracht door de commissie, ingesteld bij ministerieele beschikking d.d. 16 April 1919 La. N Afdeeling Waterstaat A., 100
  - Handel en nijverheid, C.
  - Luchtvaart, D.
  - Posterijen, Telegrafie en Telefonie, E.
    - Verslag der Staatscommissie benoemd bij Koninklijk besluit van 17 september 1897, no. 22, tot het instellen van een onderzoek, welke maatregelen van Rijkswege behooren te worden genomen ten aanzien van den aanleg, het gebruik en de exploitatie van telegraphische en telephonische geleidingen., 's-Gravenhage, 1897; 32
      Betreft ondertekend exemplaar met registratiekenmerk.
    - Verslag der Commissie voor het Rijks Post- en Telegraafgebouw te Amsterdam, ingesteld bij beschikking van Zijne Excellentie den Minister van Waterstaat dd. 3 Februari 1906 No. 541., Amsterdam, 1907; 72
    - Verslag der Commissie voor de Post- en Telegraafkantoren ten platten lande, ingesteld bij beschikking van Zijne Excellentie den Minister van Waterstaat dd. 17 Januari 1908 no. 230., 's-Gravenhage, 1909; 47
    - Staatscommissie voor de herziening der dienstvoorwaarden, waaronder het personeel der Posterijen, Telegrafie en Telefonie werkzaam is, ingesteld bij Koninklijk besluit van 4 December 1916, No. 48. Verslag en bijlagen., 's-Gravenhage, 1918; 78
    - Verslag van de commissie ingesteld bij beschikking van den Minister van Waterstaat van 25 september 1923, nr. 6, Afd. Posterijen & Telegrafie, tot onderzoek van de organisatie van den Technischen Dienst bij het Staatsbedrijf van de Posterijen, de Telegrafie & Telefonie. Deel I., 65
    - Verslag van den Postraad over 1933., 's-Gravenhage, 1934; 90.1
    - Rapport van de commissie van advies inzake de rechtspositie van het Staatsbedrijf der PTT., 's-Gravenhage, 1963; 107
  - Scheepvaart, F.
    - Verslag van de Staatscommissie benoemd bij Koninklijk Besluit van 7 Juni 1907, No. 46, tot het instellen van een onderzoek naar den toestand van het Reddingwezen op de Nederlandsche kust., 's-Gravenhage, 1909; 85
    - Verslag der Staatscommissie ingesteld bij Koninklijk besluit van 4 mei 1905, no. 51, tot het nagaan van den toestand waarin het binnenschipperijbedrijf verkeert. Met XXVII Bijlagen., 's-Gravenhage, 1911; 40
    - Verslag van de Staatscommissie ingesteld bij Koninklijk besluit van 3 mei 1918, no. 29, tot het nagaan of de oprichting van een sleeptank in Nederland mogelijk en noodzakelijk is en c.q. op welke wijze de tot standkoming en de exploitatie van zoodanige inrichting behooren te geschieden., 's-Gravenhage, 1920; 14
    - Verslag van de coommissie belast met het afnemen van de examens ter verkrijging van een diploma als scheepswerktuigkundige en als motordrijver aan boord van zeeschepen, over het tijdvak 1 Nov. 1937 tot en met 31 Oct. 1938., 's-Gravenhage, 1938; 156
    - Sleepvaartregeling binnen Nederland. Uitgave van de Sleepvaartcommissie., 's-Gravenhage, 1941; 19
  - Spoorwegen, G.
    - Enquete gehouden door de staatscommissie benoemd krachtens de wet van 11 april 1903/s.103., 's-Gravenhage, 1903; 28.1-28.6
      - Verslag en bijlagen, 28.1
      - Statistische gegevens, 28.2
      - Nadere verhooren van deskundigen en getuigen. I, 28.3
      - Nadere verhooren van deskundigen en getuigen. II, 28.4
      - Nadere verhooren van deskundigen en getuigen. III, 28.5
      - Nader advies en de daarop betrekking hebbende brieven der spoorwegmaatschappijen, 28.6
    - Rapport van de Commissie van Advies over spoorweg-exploitatie, uitgebracht in juni 1901, 's-Gravenhage, 1906 (gedeeltelijke herdruk); 15
    - Verslag over het jaar .... door den Raad van Toezicht op de Spoorwegdiensten aan den Heer Minister van Waterstaat, Handel en Nijverheid/ Verslag over het jaar .... door den Raad van Toezicht op de Spoorwegdiensten aan den Heer Minister van Waterstaat., 's-Gravenhage, 1883 - 1885, 1887 - 1910; 18.1-18.2
      --- - 1883 - 1885 en 1887 - 1909
      Aanwezig in de bibliotheek van het Algemeen Rijksarchief onder nummer V 205.
      - 1905, 18.1
      - 1907, 18.2
    - Staatscommissie van Enquete omtrent het tramwegpersoneel, benoemd bij Koninklijk besluit van 29 Mei 1906, No. 53. Verhooren van Deskundigen en Getuigen., 's-Gravenhage, 1908; 79.1-79.4
      - I. 9 April - 3 Augustus 1907, 79.2
      - II. 5 Augustus 1907 - 27 October 1908., 79.1
      - Verslag en bijlagen., 79.3
      - Statistische gegevens., 79.4
    - Verslag betreffende het onderzoek naar den toestand op 31 december 1905 van het Pensioenfonds der Hollandsche IJzeren Spoorwegmaatschappij en naar de Pensioenregeling geldende voor de niet-leden van dit Fonds. Met 16 Bijlagen., 's-Gravenhage, 1908; 49
    - Verslag betreffende het onderzoek naar den toestand op 31 december 1906 van het Pensioenfonds van het personeel der Maatschappij tot Exploitatie van Staatsspoorwegen. Met 21 Bijlagen., 's-Gravenhage, 1909; 48
    - Verslag der Staatscommissie ingesteld bij Koninklijk besluit van 8 september 1908, no. 25 tot het onderzoeken van de vraag of en, zoo ja, op welke wijze in het thans gevolgde beleid betreffende spoorwegen verandering ware aan te brengen. Met bijlagen., 's-Gravenhage, 1911; 35
    - Verslag van het onderzoek in zake de ontsporing van trein 218 der Nederlandse Spoorwegen nabij De Vink tusschen Voorschoten en Leiden op 9 september 1926, uitgebracht door de Commissie van Onderzoek., 's-Gravenhage, 1926; 37
    - Notulen van vergaderingen van de Spoorwegraad en de daaronder werkzame commissies., 1931-1932; 137
    - Rapport der Commissie, ingesteld bij Koninklijk besluit van 8 Maart 1888, no. 5, tot herziening der middelen, die tot het verleenen van hulp bij spoorwegongelukken aan gewonden op de stations en in de treinen aanwezig behooren te zijn. Z.p., z.j.; 159
  - Waterstaat, H.